---
title: "Finanzas Rendimientos, Portafolio, Frontera eficiente"
author: "DIMAS RAMIREZ LUIS DANIEL"
date: "19/6/2021"
output:
  pdf_document: default
  html_document: default
---

```{r setup, include=FALSE}
library(quantmod) #Librería Financiera
```

# Dos activos (CEMEX y BIMBO)

## Importar datos

```{r}

tickers<-c("BIMBOA.MX", "CEMEXCPO.MX") #Poner nombres de Tickers

getSymbols(tickers)

names(BIMBOA.MX)
names(CEMEXCPO.MX)

plot(BIMBOA.MX$BIMBOA.MX.Close, col="BLUE")
plot(CEMEXCPO.MX$CEMEXCPO.MX.Close, col="GREEN")

```

## Cálculo de Rendimientos

```{r}

#View(CEMEXCPO.MX)
R_B<-diff(BIMBOA.MX$BIMBOA.MX.Close)/BIMBOA.MX$BIMBOA.MX.Close["2007-01-02/2021-06-10"]
plot(R_B, col="BLUE") 

R_C<-diff(CEMEXCPO.MX$CEMEXCPO.MX.Close)/CEMEXCPO.MX$CEMEXCPO.MX.Close["2007-01-02/2021-06-10"]
plot(R_C, col="Green")

```

## Considerar una ventana de tres años

```{r}

#View(R_C3)
R_B3<-R_B["2018-06-10/2021-06-10"]
R_C3<-R_C["2018-06-10/2021-06-10"]


```

## Valor esperado

```{r}

ER_B<-mean(R_B3)
ER_C<-mean(R_C3)

```

## Varianzas y covarianzas

```{r}

VR_B<-var(R_B3)
VR_C<-var(R_C3)
CR_BC<-cov(R_B3, R_C3)

```

## Valor esperado del portafolio con w=0.5.

$$E[R_p]=wE[R_B]+(1-w)E[R_C]$$

```{r}

w<-0.5

ER_p<-w*ER_B+(1-w)*ER_C

```

## Cálculo de la varianza del portafolio y de su riesgo (Volatilidad=desviación estándar)

$\sigma^2_p=w^2\sigma^2_B+(1-w)\sigma^2_C+2w(1-w)\sigma_{BC}$

$\sigma_p=\sqrt{\sigma^2_p}$

```{r}

VR_p<-w^2*VR_B+(1-w)^2*VR_C+2*w*(1-w)*CR_BC
Vola_p<-VR_p^.5

```


## Cálculo del portafolio de mínima varianza.

$$w=\frac{\sigma^2_j-\sigma_{ij}}{\sigma^2_i+\sigma^2_j-2\sigma_{ij}}$$


```{r}

w_mv<-(VR_C-CR_BC)/(VR_B+VR_C-2*CR_BC)
as.numeric(w_mv)

ERP_mv<-w_mv*ER_B+(1-w_mv)*ER_C

VR_pmv<-w_mv^2*VR_B+(1-w_mv)^2*VR_C+2*w_mv*(1-w_mv)*CR_BC
Vola_pmv<-VR_pmv^.5


```


## Valor esperado del portafolio con w entre cero y uno.

```{r}

w<-seq(0,1, by=.0001)

ER_p<-w*ER_B+(1-w)*ER_C

```

## Cálculo de la varianza del portafolio y de su riesgo (Volatilidad=desviación estándar)

```{r}

VR_p<-w^2*VR_B+(1-w)^2*VR_C+2*w*(1-w)*CR_BC
Vola_p<-VR_p^.5

plot(Vola_p, ER_p, type="l")
abline(h=ERP_mv, col="Red")
abline(v=Vola_pmv, col="Red")

```


## Frontera Eficiente

```{r}

Por_B<-w*100
Por_C<-(1-w)*100


Frontera<-data.frame(cbind(Por_B,Por_C,ER_p,Vola_p))

View(Frontera)

Frontera_Ef<-subset(Frontera, ER_p>=as.numeric(ERP_mv))
View(Frontera_Ef)

plot(Frontera_Ef$Vola_p,Frontera_Ef$ER_p, type="l")

```
