---
title: "Porta N"
output:
  html_document: default
  pdf_document: default
---
```{r setup, include=FALSE}
knitr::opts_chunk$set(echo = TRUE, message=FALSE, warning=FALSE, fig.align = "center")
library(quantmod) #Para los datos
library(quadprog) #Para la optimización
library(PerformanceAnalytics)
library(knitr) #Para las tablas
library(ggplot2) #Pra gráficas
#library(tidyverse)

```

# Importar Datos

```{r}

tick<-c("MEGACPO.MX", "FEMSAUBD.MX", "IENOVA.MX", "GMEXICOB.MX","AMXL.MX", "BIMBOA.MX")#, "GCC.MX","GENTERA.MX", "ALPEKA.MX", "ALSEA.MX") #Nombres de los tickers de yahoo finance

amb<-new.env() #Especio en computadora

getSymbols(tick, env = amb) #Importa los datos y los gurada en un objeto con formato list. Es una función de quantmode

clp<-lapply(amb, Cl) #Selecciona las columnas deseadas Cl es una función de quantmode existen Vo, Hi, Lo, Op.

clpf<-do.call(merge, clp) #Coloca los activos selecciondos en una base.
View(clpf)
```

# Ventana de tiempo de tres años

```{r}

clp3<-clpf["2018-06-29/2021-06-29"]
View(clp3)

##################################################
  nombres<-colnames(clp3)

nombresf<-unlist(strsplit(nombres, "[.]"))[c(TRUE, FALSE, FALSE)]
###################################################

pm<-clp3[endpoints(clp3,'months')] #precios mensuales

View(pm)

##################################################
names(pm)<-nombresf
##################################################

pm_fechas<-fortify(pm)

View(pm_fechas)

pm_tidy<-gather(pm_fechas, key = Activos, value = Precios, -Index)

View(pm_tidy)

ggplot(pm_tidy, aes (x=Index, y=Precios, col=Activos))+
  geom_line()
```

# Cálculo de Rendimientos Mensuales

```{r}
View(pm)
str(pm)
rm<-Return.calculate(pm)
View(rm)
rm<-rm[-1,]
rm_fechas<-fortify(rm)
View(rm_fechas)

rm_tidy<-gather(rm_fechas, key=Activos, value = Rendimientos, -Index)

View(rm_tidy)

ggplot(rm_tidy, aes(x=Index, y=Rendimientos, col=Activos))+
  geom_line()+
  facet_wrap(.~Activos)


```

# Matriz de Varianzas-Covarianzas y Vector de Rendimientos

```{r}

VCOV<-cov(rm)
View(VCOV)
Mcor<-cor(rm)
View(Mcor)

avg.ret<-apply(rm, 2, mean) #mu

increments<-100

wgt<-matrix(0,nrow=increments,ncol=length(avg.ret))

colnames(wgt)<-colnames(rm) # Espacio para guradar proporciones de wi de cada uno de los 100 portafolios
View(wgt)
tgt.sd<-rep(0, length=increments) # Esacio para gurdar las volatilidades de cada uno de los 100 portafolios


```


```{r}

min.ret<-min(avg.ret) #Valor mínimo de rentabilidad

max.ret<-max(avg.ret) #valor máximo de rentabilidad

tgt.ret<-seq(min.ret,max.ret,length=increments)


```

# Optimizador

```{r}

for (i in 1:increments){
Dmat<-2*VCOV
  dvec<-c(rep(0,length(avg.ret)))
    Amat<-cbind(rep(1,length(avg.ret)),avg.ret,
  diag(1,nrow=ncol(rm)))
bvec<-c(1,tgt.ret[i],rep(0,ncol(rm)))
soln<-solve.QP(Dmat,dvec,Amat,bvec=bvec,meq=2)
tgt.sd[i]<-sqrt(soln$value)
wgt[i,]<-soln$solution
}

for (i in 1:10){
wgt[,i]<-ifelse(abs(wgt[,i])<=0.0000001,0,wgt[,i])
}

apply(wgt, 1, sum)

tgt.port<-data.frame(cbind(wgt, tgt.ret, tgt.sd))
View(tgt.port)

#plot(tgt.port$tgt.ret~tgt.port$tgt.sd)

ggplot(tgt.port, aes(x = tgt.sd, y=tgt.ret))+
  geom_point(col="Green")

```

#Frontera eficiente


```{r}

pmv<-subset(tgt.port, tgt.sd==min(tgt.sd))

FE<-subset(tgt.port, tgt.ret>=pmv$tgt.ret)

plot(FE$tgt.ret~FE$tgt.sd)


View(FE)
ggplot(FE, aes(x=tgt.sd, y=tgt.ret))+
  geom_point(col="Green")


```

#Razón de sharpe

```{r}

rf<-4.03

rfd<-(1+rf/100)^(1/12)-1 #Rendimineto mensual de CETES

FE$Sharpe<-(FE$tgt.ret-rfd)/FE$tgt.sd

Sharpe_max<-subset(FE, Sharpe==max(Sharpe))

#plot(FE$tgt.ret~FE$tgt.sd, type="l", xlim=c(0, .09), ylim=c(0,.025), col="Blue", xlab="Volatilidad", ylab="Rendimiento", main="Riesgo Vs. Rendimiento")#·segments(x0=0, y0=rfd, x1=Sharpe_max$tgt.sd, y1=Sharpe_max$tgt.ret, col="Green")
#abline(v=0, col="Red")
#abline(h=0, col="Red")

ggplot(FE, aes(x=tgt.sd, y=tgt.ret))+
  geom_point(col="Green")+
  geom_segment(x=0, y=rfd, xend=Sharpe_max$tgt.sd, yend=Sharpe_max$tgt.ret, col="Blue")

```

# Combinación del activo con máxima razón de Sharpe y la rf para un riesgo de 0.04 y 0.12.

```{r}

ERp_0.04<-rfd+Sharpe_max$Sharpe*.04

w_np<-(ERp_0.04-rfd)/(Sharpe_max$tgt.ret-rfd)

pms<-round(Sharpe_max[,1:10]*w_np*100,2)

ERP_0.04a<-round(((ERp_0.04+1)^12-1)*100,2)
Vol_0.04a<-round(0.04*12^.5*100,2)

ERP_0.04a/Vol_0.04a

```

Por lo tanto se debe invertir en la rf `r round((1-w_np)*100,2)` % y `r kable(pms)`


```{r}

ERp_0.12<-rfd+Sharpe_max$Sharpe*0.12

w_np<-(ERp_0.12-rfd)/(Sharpe_max$tgt.ret-rfd)

pms<-round(Sharpe_max[,1:10]*w_np*100,2)

ERP_0.12a<-round(((ERp_0.12+1)^12-1)*100,2)
Vol_0.12a<-round(0.12*12^.5*100,2)

ERP_0.12a/Vol_0.12a

```

Por lo tanto se debe pedir prestado a la rf `r round((1-w_np)*100,2)` % y `r kable(pms)`







