---
title: "PORTAFOLIO DE 50 ACTIVOS DEL S&P500"
author: "DIMAS RAMIREZ LUIS DANIEL, GONZALEZ CABRERA RODOLFO"
date: "POR DEFINIR"
output:
  html_document: default
  pdf_document: default
---

# Entrega 2

```{r}
knitr::opts_chunk$set(echo = TRUE, message= FALSE, warning = FALSE, fig.align = "center")
                      #fig.height =  , fig.width = )
library(quantmod)
library(quadprog)
library(PerformanceAnalytics)
library(ggplot2)
library(tidyr)
library(knitr)
library(xts)
```

## 1.-Importar datos 

Exportamos los tickers de las empresas 400-450 del S&P500

 - La empresa con ticker FOXA comenzo a cotizar hasta el 11-Marzo-2019, y nuestro análisis comienza en el 2016 por lo tanto lo descartamos para nuestros trabajo. 


## 2.-Filtrar precios mensuales de cierre de los últimos 5 años de cada activo 

La exportación de datos se realizó el 08-Julio-2021.
De las 50 empresas, hay 4 que no se pudieron descargar sus datos además de FOXA que la eliminamos porque empezo a cotizar hata casi 3 años después. 

```{r}
Rendimientos_mensuales <- read.csv("F:/Finanzas Corporativas/Rendimientos mensuales SP500.csv")

knitr::kable(names(Rendimientos_mensuales[-c(1,2)]), format = "pipe", col.names = "TICKER", align = "c", caption = "Esta tabla incluye las empresas del S&P500 que nos tocaron")

```


## 3.- Graficar de los precios

```{r}
View(Rendimientos_mensuales)


Rendimientos_mensuales <- xts(Rendimientos_mensuales, order.by = as.Date(Rendimientos_mensuales$Index))
Rendimientos_mensuales <- Rendimientos_mensuales[, -c(1:2)]
View(Rendimientos_mensuales)

Precio_mensual <- fortify(Rendimientos_mensuales)
Precio_mensual_tidy <- gather(Precio_mensual, key= Activos, value= Precios,  -Index)
Precio_mensual_tidy$Precios <- as.numeric(Precio_mensual_tidy$Precios)
View(Precio_mensual_tidy)
#uNA GRÁFICA QUE CONTENGA 23 Y OTRA LOS DEMÁS

ggplot(Precio_mensual_tidy, aes(x= Index, y= Precios, col=Activos))+
    geom_line()+
   facet_wrap(~Activos)+
   theme(legend.position = 'none')

```

## 4.-Calcular los rendimientos mensuales 

```{r}
View(Rendimientos_mensuales)
str(Rendimientos_mensuales)

#rendimientoM <- Return.calculate(Rendimientos_mensuales)
#rendimientoM <- rendimientoM[-1,]
#head(rendimientoM$CNP)

```




















